【裁判字號】    95,上訴,466
【裁判日期】    950613
【裁判案由】    違反毒品危害防制條例
【裁判全文】
臺灣高等法院高雄分院刑事判決         95年度上訴字第466號
上  訴  人  臺灣高雄地方法院檢察署檢察官
被      告  乙○○
指定辯護人  本院公設辯護人  甲○○
上列上訴人因被告違反毒品危害防制條例案件，不服臺灣高雄地
方法院94年度訴字第4085號中華民國95年2月8日第一審判決（
起訴案號：臺灣高雄地方法院檢察署94年度偵緝字第1773號），
提起上訴，本院判決如下：
    主  文
原判決撤銷。
乙○○意圖販賣而持有第一級毒品，累犯，處有期徒刑拾年陸月
，扣案之海洛因共淨重伍柒點參貳公克（空包裝重參點肆肆公克
，塑膠管裝貳支含包裝肆肆點參公克、袋裝伍包含包裝重拾陸點
柒公克）、甲基安非他命玖包（驗前毛重拾參點壹公克，驗後毛
重拾參公克）、殘存海洛因毒品之夾鏈袋拾參個，均沒收銷燬之
；另扣案之00號空夾鏈袋玖拾柒個、2 號夾鏈袋柒個、藏放毒品
用之空瓦斯罐壹個、電子磅秤壹台、0000000000號行動電話壹具
，均沒收。
    事  實
一、乙○○前曾因違反麻醉藥品管理條例罪，經法院判處有期徒
    刑6年確定，於92年3月2日縮短刑期執行完畢，仍不知悔改
    ，自民國94年4月某日起，以第一級毒品海洛因每錢新臺幣
    （下同）1萬8,000元、第二級毒品甲基安非他命每錢4,500
    元之代價，向不詳姓名成年男子購入海洛因、甲基安非他命
    ，本欲供己施用，後因見販賣海洛因、甲基安非他命有厚利
    可圖，竟起意販賣，自民國94年4月某日起，在其高雄縣美
    濃鎮○○街○ 段96巷1弄5樓住處，以其所有之0000000000
    號行動電話為聯絡工具，與綽號「楊仔」、「景仔」、「阿
    國仔」及其他不詳年籍姓名之人連繫出售海洛因、甲基安非
    他命事宜，惟尚未談妥。嗣於94年4月27日下午1時50分許，
    為警持搜索票前往上揭住處，當場於乙○○身上、客廳、臥
    室等處查獲海洛因共淨重57.32公克（空包裝重3.44公克，
    塑膠管裝2支含包裝44.3公克、袋裝5包含包裝重16.7公克）
    、甲基安非他命9包（驗前毛重13.1公克，驗後毛重13公克
    ）、殘存海洛因毒品之夾鏈袋13個、00號空夾鏈袋97個、2
    號夾鏈袋7個、藏放毒品用之空瓦斯罐1個、電子磅秤1台、
    聯絡販賣毒品所用之0000000000號行動電話1具。
二、案經內政部警政署高雄港務警察局移送臺灣高雄地方法院檢
    察署檢察官偵查起訴。
    理  由
壹、程序部分
    本件被告、辯護人及檢察官均對本院所提示證據之證據能力
    均不爭執，本院審酌各該證據作成之情況，認為適當，依刑
    事訴訟法第159條之5第2項得作為證據，合先敘明。
貳、實體部分
一、訊據被告乙○○固不諱言扣案之第一級毒品海洛因、第二級
    毒品甲基安非他命、殘存海洛因毒品之夾鏈袋13個、00號空
    夾鏈袋97個、2 號夾鏈袋7 個、藏放毒品用之空瓦斯罐1 個
    、電子磅秤1 台、0000000000號行動電話（含SIM 卡）1 具
    為其所有，惟被告矢口否認有何意圖販賣而持有第一、二級
    毒品之犯行，辯稱：我沒有販賣毒品之意圖，扣案的第一、
    二級毒品是我向黃薰賢買來要自己施用的，我向黃薰賢買毒
    品時，會跟他說要買「硬的」、「鹹的」，夾鏈袋則是我自
    己買來放置醬油。我是在賣牛樟菇的，監聽譯文中台語「軟
    的」，其實是客家話「嫩的」，這二者的發音相近，指的比
    較嫩的牛樟菇、「甜的」也是客家話，指的是帶有「蒂頭」
    的牛樟菇，而電子磅秤是用來賣牛樟菇云云。經查：
 (一) 本件警方於94年4月27日下午1時50分許，持搜索票前往被告
    住處，當場查獲海洛因共淨重57.32公克（空包裝重3.44 公
    克，塑膠管裝2 支含包裝44.3公克、袋裝5 包含包裝重16.7
    公克）、甲基安非他命9 包（驗前毛重13.1公克，驗後毛重
    13公克）、殘存海洛因毒品之夾鏈袋13個、00號空夾鏈袋97
    個、2號夾鏈袋7個、藏放毒品用之空瓦斯罐1個、電子磅秤
    1 台、聯絡販賣毒品所用之0000000000號行動電話1 具，有
    扣押物品清單附卷足憑，被告自警訊起迄本院審理中，均供
    承，自94年4 月某日起，以第一級毒品海洛因每錢1 萬
    8,000 元、第二級毒品甲基安非他命每錢4,500 元之代價，
    向他人購入欲供己施用等情。
  (二)惟警方依法聲請對被告使用之0000000000號行動電話監聽，
    其譯文經本院勘驗結果有如下之對話：
   1、94年4 月4 日上午11時48分55秒，使用0000000000門號之
      被告（A） ，使用0000000000門號之人（B ，楊仔）
    B：喂大哥喔，我楊仔
    A：嗯。
    B：要跟你拿九百
    A：又有九百的了
    B：啊就少一百啊
    A：喔
    B：啊要到哪找你
    A：啊沒你要到哪找我
    B：喔我知
   2、94年4 月4 日下午17時18分02秒，使用0000000000門號之
      被告（A），使用0000000000門號之人（B ，某女）
    A：妳是做什麼，一下子不講又切掉
    B：這邊沒有信號斷掉了啦，那個半兩，先半兩啦
    A：你現在在哪裡啦
    B：在我們這邊
    A：妳現在馬上趕過來拿啦
    B：我現在在忙啦
    A：唉呦
    B：你先幫我放著，我有空就去了啦
    A：妳現在不會趕快過來一下。
    B：我現在（退不退梅喲「台語音譯」），怎麼過去啦？
    A：怎麼樣？
    B：我現在還在忙。
    A：我覺得很奇怪。
    B：我還在忙，還沒有停過。
    A：妳還有什麼可以忙？
    B：我還有什麼可以忙，不要解釋那麼多，我就是忙。
    A：他們要，就快點給他們就好了啊。
    B：我要的啊
   3、94年4 月4 日下午19時08分41秒，使用0000000000門號之
      被告（A） ，使用0000000000門號之人（B ，某男）
    A ：喂
    B ：喂大哥你那咁有甜的
    A ：我現在九如這兒
    B ：這樣喔，你回來打給我一下好不好
    A ：多少啦
    B ：五百五百
    A ：厚，我回去再說啦
   4、94年4 月7 日上午08時20分11秒，使用0000000000門號之
      被告（A） ，使用00000000門號之人（B ，阿國仔）
    A：喂
    B：大哥喔，我軟的跟拿一
    A：你誰啊
    B：阿國仔
    A：啊
    B：楊仔他小的
    A：喔你過來
    B：喔好好
   5、94年4 月7 日上午11時20分57秒，使用0000000000門號之
      被告（A），使用0000000000門號之人（B ，某男）
   A：喂
   B：大哥喔，我要跟你調甜的呢
   A：多少啊
   B：一錢，按怎算啊
   A：五五
   B：五兩咁袂到
   A：你要看東西好壞，那不是像前幾天這樣呢，那東西真正好
   ，我拿就貴了
   B：這樣喔
   A：我拿就將近要四０了呢
   B：那五千不能給我嗎
   A：好啊好啊，給你啊
   B：那我一下子就到你那兒，我再打給你
   A：好
   6、94年4 月19日下午18時54分06秒，使用0000000000門號之
      被告（A），使用0000000000門號之人（B ，某男）
   A：喂
   B：喂大哥喔我問你，你那半兩甜的要算我多少？
   A：半兩都難找了，還算多少
   B：剛好朋友在問，我想說問你看看
   A：我不知道，我調好幾通都調沒
   B：這樣喔，啊你那沒半兩喔
   A：差不多就是這樣啊
   B：剩半兩喔
   A：嗯
   B：你差不多要給我多少
   A：我沒法度，我給你我就免作了
   B：這樣喔，不然可以給我幾錢
   A：沒啦那我讓你便宜我不划算，讓你貴，你不划算啦，我剩
   半兩而已，我這一錢五五我很好作，我不用四五、四二那怎
   麼做，我意思你聽有嗎
   B：喔這樣我瞭解
   A：真的沒東西作啦，不然待會我幫你問看看
   B：喔好啊好啊
   A：好
 (三)上開對話，據證人即查獲警員黃暉閔於原審證稱：「（問：
   監聽譯文裡面都是用一些代號「軟的」、「甜的」，這個代
   表什麼意思?）各行各業都有行話。我們因為查案的關係，對
   這些行話有瞭解，甜的是指安非他命、鹹的是指海洛因、硬
   的是指安非他命。軟的指的是海洛因，筆就是注射針筒。因
   為我辦案久了，所以知道這些行話」「（問：你監聽的這件
   譯文中，被告有無與他人說到牛樟菇、山藥買賣的事情?）
   沒有」等語（見原審卷第53至56頁），顯見被告販入扣案之
   毒品後，確有以行動電話與他人連繫出售毒品事宜，其有販
   賣毒品牟利之意圖甚明，本件事證明確，被告之犯行堪以認
   定。
二、按所謂販賣須行為人具營利之意思而販入或賣出，始能成立
    ，本件被告乙○○既染有施用第一、二級毒品之惡習，則其
    於94年4 月初某日向不詳姓名成年男子購入海洛因、甲基安
    非他命，顯難認有營利之意思，迨於同年4 月4 日有不詳買
    主打電話向其表示購買之意願後，被告始起意販賣，惟未賣
    出即被警方查獲，核其所為，係犯毒品危害防制條例第5 條
    第1 項、第2 項之意圖販賣而持有第一、二級毒品罪，公訴
    人以同法第4 條第1 項、第2 項之販賣第一、二級毒品罪嫌
    起訴，尚有未洽，起訴法條應予變更；被告一行為同時觸犯
    上開二罪名，係想像競合關係，應從一重之意圖販賣而持有
    第一級毒品罪處斷；又被告乙○○前曾因違反麻醉藥品管理
    條例罪，經法院判處有期徒刑6 年確定，於92年3 月2 日縮
    短刑期執行完畢，此有台灣高等法院被告全國前案紀錄表1
    份在卷可按，其於有期徒刑執行完畢後5 年內，再犯本件之
    罪，為累犯，應依刑法第47條之規定，加重其刑，惟法定刑
    無期徒刑部分，依法不得加重。
三、原審未為詳察，遽為被告乙○○無罪之諭知，尚有未合，公
    訴人上訴意旨，執此指摘原判決不當，為有理由，應由本院
    將原判決予以撤銷改判；審酌被告之素行、犯罪情節等一切
    情狀，量處如主文第2項所示之刑；扣案之海洛因共淨重57.
    32公克（空包裝重3.44公克，塑膠管裝2支含包裝44.3 公克
    、袋裝5包含包裝重16.7公克）、甲基安非他命9包（驗前毛
    重13.1公克，驗後毛重13公克）係屬毒品，殘存海洛因毒品
    之夾鏈袋13個，其上之海洛因已無法析離，應視同毒品，皆
    應依毒品危害防制條例第18條第1 項前段之規定，宣告沒收
    銷燬之；另扣案之00號空夾鏈袋97個、2 號夾鏈袋7 個、藏
    放毒品用之空瓦斯罐1 個、電子磅秤1 台皆係被告所有供犯
    罪所預備之用，均應依刑法第38條第1 項第2 款規定宣告沒
    收；至聯絡販賣毒品所用之0000000000號行動電話1 具，應
    依毒品危害防制條例第19條第1 項前段之規定，宣告沒收。
據上論結，應依刑事訴訟法第369 條第1 項前段、第364 條、第
299 條第1 項前段、第300 條，毒品危害防制條例第5 條第1 項
、第2 項、第18條第1 項前段、第19條第1 項，刑法第11條、第
55 條、第47條、第38條第2 項，判決如主文。
本案經檢察官沈紹嘉到庭執行職務。
中    華    民    國    95    年    6     月    13    日
                  刑事第七庭    審判長法  官  莊飛宗
                                      法  官  黃三友
                                      法  官  黃憲文
以上正本證明與原本無異。
如不服本判決應於收受本判決後10日內向本院提出上訴書狀，其
未敘述上訴理由者，並得於提起上訴後10日內向本院補提理由書
狀（均須按他造當事人之人數附繕本）「切勿逕送上級法院」。
中    華    民    國    95    年    6     月    13    日
                                      書記官  施耀程
附錄本件判決論罪科刑法條：
毒品危害防制條例第5 條第1 項：意圖販賣而持有第一級毒品者
，處無期徒刑或10年以上有期徒刑，得併科新台幣700 萬元以下
罰金。


司法院資訊處製作；財團法人民間司法改革基金會備份。
